---
title: "Gráficos"
author: "Grupo 2"
date: "8/18/2020"
output:
  word_document: default
  pdf_document: default
---

```{r setup, include=FALSE}
knitr::opts_chunk$set(echo = TRUE)
```

# Datos

```{r, echo=FALSE, warning=FALSE}

rm(list=ls())

library("MASS")
```

### limpieza datos
```{r}

databruta <- read.csv("base_bruta_v2.csv", header = T, sep=";")

databruta$NUM_CONSR_EXITOSOS_CONS = as.numeric(gsub(",",".",databruta$NUM_CONSR_EXITOSOS_CONS))
#databruta$NUM_CONSR_EXITOSOS_CONS = as.numeric(databruta$NUM_CONSR_EXITOSOS_CONS)

databruta$DIAS_DUR_POLIZA = as.numeric(gsub(",",".",databruta$DIAS_DUR_POLIZA))
#databruta$DIAS_DUR_POLIZA = as.numeric(databruta$DIAS_DUR_POLIZA)

databruta$MONTO_CONTRAGARANTIA_SOLES = as.numeric(gsub(",",".",databruta$MONTO_CONTRAGARANTIA_SOLES))
#databruta$MONTO_CONTRAGARANTIA_SOLES = as.numeric(databruta$MONTO_CONTRAGARANTIA_SOLES)

databruta$MONTO_SOLICITUD_SOLES = as.numeric(gsub(",",".",databruta$MONTO_SOLICITUD_SOLES))
#databruta$MONTO_SOLICITUD_SOLES = as.numeric(databruta$MONTO_SOLICITUD_SOLES)

#databruta$NUM_POLZ_X_CONSR = as.numeric(gsub(",","",databruta$NUM_POLZ_X_CONSR))
databruta$NUM_POLZ_X_CONSR = as.integer(databruta$NUM_POLZ_X_CONSR)

databruta$max_PARTICIPACION_TOMADOR = as.numeric(gsub(",",".",databruta$max_PARTICIPACION_TOMADOR))
#databruta$max_PARTICIPACION_TOMADOR = as.numeric(databruta$max_PARTICIPACION_TOMADOR)

databruta$sum_PARTICIPACION_TOMADOR = as.numeric(gsub(",",".",databruta$sum_PARTICIPACION_TOMADOR))
#databruta$sum_PARTICIPACION_TOMADOR = as.numeric(databruta$sum_PARTICIPACION_TOMADOR)

databruta$mean_CUM_ALC_PARTICIPANTE_SOLES = as.numeric(gsub(",",".",databruta$mean_CUM_ALC_PARTICIPANTE_SOLES))
#databruta$mean_CUM_ALC_PARTICIPANTE_SOLES = as.numeric(databruta$mean_CUM_ALC_PARTICIPANTE_SOLES)

databruta$max_ANIOS_EMPRESA = as.numeric(gsub(",",".",databruta$max_ANIOS_EMPRESA))
#databruta$max_ANIOS_EMPRESA = as.numeric(databruta$max_ANIOS_EMPRESA)

databruta$sum_cantidad_protesto = as.integer(databruta$sum_cantidad_protesto)

databruta$max_monto_mora = as.numeric(gsub(",",".",databruta$max_monto_mora))
#databruta$max_monto_mora = as.numeric(databruta$max_monto_mora)

databruta$min_cantidad_mora = as.integer(databruta$min_cantidad_mora)
databruta$sum_incidentes_judiciales = as.integer(databruta$sum_incidentes_judiciales)
databruta$min_cantidad_incidentes = as.integer(databruta$min_cantidad_incidentes)
databruta$sum_cantidad_incidentes = as.integer(databruta$sum_cantidad_incidentes)

databruta$sum_deuda_indirecta_total_max = as.numeric(gsub(",",".",databruta$sum_deuda_indirecta_total_max))
#databruta$sum_deuda_indirecta_total_max = as.numeric(databruta$sum_deuda_indirecta_total_max)

databruta$min_cantidad_bancos = as.integer(databruta$min_cantidad_bancos)
databruta$sum_cantidad_bancos = as.integer(databruta$sum_cantidad_bancos)
databruta$min_incidentes_girador = as.integer(databruta$min_incidentes_girador)

databruta$sum_cal_normal = as.numeric(gsub(",",".",databruta$sum_cal_normal))
#databruta$sum_cal_normal = as.numeric(databruta$sum_cal_normal)

databruta$max_cal_cpp = as.numeric(gsub(",",".",databruta$max_cal_cpp))
#databruta$max_cal_cpp = as.numeric(databruta$max_cal_cpp)

databruta$sum_cal_deficiente = as.numeric(gsub(",",".",databruta$sum_cal_deficiente))
#databruta$sum_cal_deficiente = as.numeric(databruta$sum_cal_deficiente)

databruta$max_cal_dudoso = as.numeric(gsub(",",".",databruta$max_cal_dudoso))
#databruta$max_cal_dudoso = as.numeric(databruta$max_cal_dudoso)

databruta$mean_cal_perdida = as.numeric(gsub(",",".",databruta$mean_cal_perdida))
#databruta$mean_cal_perdida = as.numeric(databruta$mean_cal_perdida)

databruta$max_cumulo_vigente = as.numeric(gsub(",",".",databruta$max_cumulo_vigente))
#databruta$max_cumulo_vigente = as.numeric(databruta$max_cumulo_vigente)

databruta$max_deuda_refinanciada = as.numeric(gsub(",",".",databruta$max_deuda_refinanciada))
#databruta$max_deuda_refinanciada = as.numeric(databruta$max_deuda_refinanciada)

databruta$min_deuda_vencida = as.numeric(gsub(",",".",databruta$min_deuda_vencida))
#databruta$min_deuda_vencida = as.numeric(databruta$min_deuda_vencida)

databruta$sum_deuda_vencida = as.numeric(gsub(",",".",databruta$sum_deuda_vencida))
#databruta$sum_deuda_vencida = as.numeric(databruta$sum_deuda_vencida)

databruta$sum_monto_mayor_exposicion = as.numeric(gsub(",",".",databruta$sum_monto_mayor_exposicion))
#databruta$sum_monto_mayor_exposicion = as.numeric(databruta$sum_monto_mayor_exposicion)

databruta$max_monto_hipoteca = as.numeric(gsub(",",".",databruta$max_monto_hipoteca))
#databruta$max_monto_hipoteca = as.numeric(databruta$max_monto_hipoteca)

databruta$max_protestos_ultimos_meses = as.numeric(gsub(",",".",databruta$max_protestos_ultimos_meses))
#databruta$max_protestos_ultimos_meses = as.numeric(databruta$max_protestos_ultimos_meses)

databruta$mean_CANT_CONSORCIOS = as.numeric(gsub(",",".",databruta$mean_CANT_CONSORCIOS))
#databruta$mean_CANT_CONSORCIOS = as.numeric(databruta$mean_CANT_CONSORCIOS)

databruta$mean_CANT_TOMADOR_SOLO = as.numeric(gsub(",",".",databruta$mean_CANT_TOMADOR_SOLO))
#databruta$mean_CANT_TOMADOR_SOLO = as.numeric(databruta$mean_CANT_TOMADOR_SOLO)

databruta$min_NUM_ALIADOS_TOTALES = as.numeric(gsub(",",".",databruta$min_NUM_ALIADOS_TOTALES))
#databruta$min_NUM_ALIADOS_TOTALES = as.numeric(databruta$min_NUM_ALIADOS_TOTALES)

databruta$max_NUMveces_ALIADO_TOM_MISMO_CONSR = as.numeric(gsub(",",".",databruta$max_NUMveces_ALIADO_TOM_MISMO_CONSR))
#databruta$max_NUMveces_ALIADO_TOM_MISMO_CONSR = as.numeric(databruta$max_NUMveces_ALIADO_TOM_MISMO_CONSR)

databruta$sum_NUM_POLZ_X_TOM = as.numeric(gsub(",",".",databruta$sum_NUM_POLZ_X_TOM))
#databruta$sum_NUM_POLZ_X_TOM = as.integer(databruta$sum_NUM_POLZ_X_TOM)

databruta$RAMO_POLIZA = as.factor(databruta$RAMO_POLIZA)
databruta$TIPO_CLIENTE = as.factor(databruta$TIPO_CLIENTE)
databruta$CANAL= as.factor(databruta$CANAL)
databruta$CONTRAGARANTIA = as.factor(databruta$CONTRAGARANTIA)
#databruta$siniestro = as.factor(databruta$siniestro)
databruta$siniestro = as.integer(databruta$siniestro)
```

## gráficos
```{r}
summary(databruta$NUM_CONSR_EXITOSOS_CONS)
table(databruta$NUM_CONSR_EXITOSOS_CONS)
hist(databruta$NUM_CONSR_EXITOSOS_CONS, main="Histograma NUM_CONSR_EXITOSOS_CONS")

summary(databruta$DIAS_DUR_POLIZA)
table(databruta$DIAS_DUR_POLIZA)
hist(databruta$DIAS_DUR_POLIZA, main="Histograma DIAS_DUR_POLIZA")

summary(databruta$MONTO_CONTRAGARANTIA_SOLES)
table(databruta$MONTO_CONTRAGARANTIA_SOLES)
hist(databruta$MONTO_CONTRAGARANTIA_SOLES, main="Histograma MONTO_CONTRAGARANTIA_SOLES")

summary(databruta$MONTO_SOLICITUD_SOLES)
table(databruta$MONTO_SOLICITUD_SOLES)
hist(databruta$MONTO_SOLICITUD_SOLES, main="Histograma MONTO_SOLICITUD_SOLES")

summary(databruta$NUM_POLZ_X_CONSR)
table(databruta$NUM_POLZ_X_CONSR)
hist(databruta$NUM_POLZ_X_CONSR, main="Histograma NUM_POLZ_X_CONSR")

summary(databruta$max_PARTICIPACION_TOMADOR)
table(databruta$max_PARTICIPACION_TOMADOR)
hist(databruta$max_PARTICIPACION_TOMADOR, main="Histograma max_PARTICIPACION_TOMADOR")

summary(databruta$sum_PARTICIPACION_TOMADOR)
table(databruta$sum_PARTICIPACION_TOMADOR)
hist(databruta$sum_PARTICIPACION_TOMADOR, main="Histograma sum_PARTICIPACION_TOMADOR")

summary(databruta$mean_CUM_ALC_PARTICIPANTE_SOLES)
table(databruta$mean_CUM_ALC_PARTICIPANTE_SOLES)
hist(databruta$mean_CUM_ALC_PARTICIPANTE_SOLES, main="Histograma mean_CUM_ALC_PARTICIPANTE_SOLES")

summary(databruta$max_ANIOS_EMPRESA)
table(databruta$max_ANIOS_EMPRESA)
hist(databruta$max_ANIOS_EMPRESA, main="Histograma max_ANIOS_EMPRESA")

summary(databruta$sum_cantidad_protesto)
table(databruta$sum_cantidad_protesto)
hist(databruta$sum_cantidad_protesto)
hist(databruta$sum_cantidad_protesto, main="Histograma sum_cantidad_protesto")

summary(databruta$max_monto_mora)
table(databruta$max_monto_mora)
hist(databruta$max_monto_mora, main="Histograma max_monto_mora")

summary(databruta$min_cantidad_mora)
table(databruta$min_cantidad_mora)
hist(databruta$min_cantidad_mora, main="Histograma min_cantidad_mora")

summary(databruta$sum_incidentes_judiciales)
table(databruta$sum_incidentes_judiciales)
hist(databruta$sum_incidentes_judiciales, main="Histograma sum_incidentes_judiciales")

summary(databruta$min_cantidad_incidentes)
table(databruta$min_cantidad_incidentes)
hist(databruta$min_cantidad_incidentes, main="Histograma min_cantidad_incidentes")

summary(databruta$sum_cantidad_incidentes)
table(databruta$sum_cantidad_incidentes)
hist(databruta$sum_cantidad_incidentes, main="Histograma sum_cantidad_incidentes")

summary(databruta$sum_deuda_indirecta_total_max)
table(databruta$sum_deuda_indirecta_total_max)
hist(databruta$sum_deuda_indirecta_total_max, main="Histograma sum_deuda_indirecta_total_max")

summary(databruta$min_cantidad_bancos)
table(databruta$min_cantidad_bancos)
hist(databruta$min_cantidad_bancos, main="Histograma min_cantidad_bancos")

summary(databruta$sum_cantidad_bancos)
table(databruta$sum_cantidad_bancos)
hist(databruta$sum_cantidad_bancos, main="Histograma sum_cantidad_bancos")

summary(databruta$min_incidentes_girador)
table(databruta$min_incidentes_girador)
hist(databruta$min_incidentes_girador, main="Histograma min_incidentes_girador")

summary(databruta$sum_cal_normal)
table(databruta$sum_cal_normal)
hist(databruta$sum_cal_normal, main="Histograma sum_cal_normal")

summary(databruta$max_cal_cpp)
table(databruta$max_cal_cpp)
hist(databruta$max_cal_cpp, main="Histograma max_cal_cpp")

summary(databruta$sum_cal_deficiente)
table(databruta$sum_cal_deficiente)
hist(databruta$sum_cal_deficiente, main="Histograma sum_cal_deficiente")

summary(databruta$max_cal_dudoso)
table(databruta$max_cal_dudoso)
hist(databruta$max_cal_dudoso, main="Histograma max_cal_dudoso")

summary(databruta$mean_cal_perdida)
table(databruta$mean_cal_perdida)
hist(databruta$mean_cal_perdida, main="Histograma mean_cal_perdida")

summary(databruta$max_cumulo_vigente)
table(databruta$max_cumulo_vigente)
hist(databruta$max_cumulo_vigente, main="Histograma max_cumulo_vigente")

summary(databruta$max_deuda_refinanciada)
table(databruta$max_deuda_refinanciada)
hist(databruta$max_deuda_refinanciada, main="Histograma max_deuda_refinanciada")

summary(databruta$min_deuda_vencida)
table(databruta$min_deuda_vencida)
hist(databruta$min_deuda_vencida, main="Histograma min_deuda_vencida")

summary(databruta$sum_deuda_vencida)
table(databruta$sum_deuda_vencida)
hist(databruta$sum_deuda_vencida, main="Histograma sum_deuda_vencida")

summary(databruta$sum_monto_mayor_exposicion)
table(databruta$sum_monto_mayor_exposicion)
hist(databruta$sum_monto_mayor_exposicion, main="Histograma sum_monto_mayor_exposicion")

summary(databruta$max_monto_hipoteca)
table(databruta$max_monto_hipoteca)
hist(databruta$max_monto_hipoteca, main="Histograma max_monto_hipoteca")

summary(databruta$max_protestos_ultimos_meses)
table(databruta$max_protestos_ultimos_meses)
hist(databruta$max_protestos_ultimos_meses, main="Histograma max_protestos_ultimos_meses")

summary(databruta$mean_CANT_CONSORCIOS)
table(databruta$mean_CANT_CONSORCIOS)
hist(databruta$mean_CANT_CONSORCIOS, main="Histograma mean_CANT_CONSORCIOS")

summary(databruta$mean_CANT_TOMADOR_SOLO)
table(databruta$mean_CANT_TOMADOR_SOLO)
hist(databruta$mean_CANT_TOMADOR_SOLO, main="Histograma mean_CANT_TOMADOR_SOLO")

summary(databruta$min_NUM_ALIADOS_TOTALES)
table(databruta$min_NUM_ALIADOS_TOTALES)
hist(databruta$min_NUM_ALIADOS_TOTALES, main="Histograma min_NUM_ALIADOS_TOTALES")

summary(databruta$sum_NUM_POLZ_X_TOM)
table(databruta$sum_NUM_POLZ_X_TOM)
hist(databruta$max_NUMveces_ALIADO_TOM_MISMO_CONSR, main="Histograma max_NUMveces_ALIADO_TOM_MISMO_CONSR")

summary(databruta$sum_NUM_POLZ_X_TOM)
hist(databruta$sum_NUM_POLZ_X_TOM, main="Histograma sum_NUM_POLZ_X_TOM")

#ramo_poliza
table(databruta$RAMO_POLIZA)
barplot(table(databruta$RAMO_POLIZA))

#tipo_cliente
table(databruta$TIPO_CLIENTE)
barplot(table(databruta$TIPO_CLIENTE))

#canal
table(databruta$CANAL)
barplot(table(databruta$CANAL))

#contragarantia
table(databruta$CONTRAGARANTIA)
barplot(table(databruta$CONTRAGARANTIA))

#siniestros
table(databruta$siniestro)
barplot(table(databruta$siniestro))

```

```{r}
library('corrplot')
par(mar=c(1,1,1,1))
clondatabruta <- databruta


clondatabruta$RAMO_POLIZA <- NULL
clondatabruta$TIPO_CLIENTE <- NULL
clondatabruta$CANAL <- NULL
clondatabruta$CONTRAGARANTIA <- NULL



corr <- round(cor(clondatabruta),2)

write.csv2(corr, file = "./matriz-correlaciones.csv")

corr

#pairs(corr)
#corrplot(corr, method="number", type="upper", tl.cex = 0.6,  tl.srt=45, tl.col="black")
#corrplot.mixed(corr,  order="hclust", tl.col="black", tl.srt=45, tl.cex = 0.6)

corrplot(corr, type="upper", order="hclust", tl.col="black", tl.srt=45, tl.cex = 0.7)




```
De la matriz de correlación tenemos que existen variables en las que se puede ver una correlación con la variable dependiente |corr| >= -0.05
- sum_PARTICIPACION_TOMADOR
- NUM_POLZ_X_CONSR
+ max_ANIOS_EMPRESA
+ max_monto_hipoteca
+ min_deuda_vencida


```{r}
datosRelevantes <- subset(databruta, select = c(
  "sum_PARTICIPACION_TOMADOR",
  "NUM_POLZ_X_CONSR",
  "max_ANIOS_EMPRESA",
  "max_monto_hipoteca",
  "min_deuda_vencida",
  "min_deuda_vencida",
  "siniestro"
  ))

corrv2 <- round(cor(datosRelevantes),2)

write.csv2(corrv2, file = "./matriz-correlaciones-relevante.csv")

corrv2

#pairs(corrv2)

corrplot(corrv2, type="upper", order="hclust", tl.col="black", tl.srt=45, tl.cex = 0.8)

```

```{r, echo=FALSE}

datasiniestro <- databruta[which(databruta$siniestro==1),]

datanosiniestro <- databruta[which(databruta$siniestro==0),]




```



## Distribución de los datos

```{r}
#install.packages("nortest")

library(nortest)

lillie.test(databruta[,1])
lillie.test(datasiniestro[,1])
lillie.test(datanosiniestro[,1])

lillie.test(databruta[,2])
lillie.test(datasiniestro[,2])
lillie.test(datanosiniestro[,2])

lillie.test(databruta[,3])
lillie.test(datasiniestro[,3])
lillie.test(datanosiniestro[,3])

lillie.test(databruta[,4])
lillie.test(datasiniestro[,4])
lillie.test(datanosiniestro[,4])

lillie.test(databruta[,5])
lillie.test(datasiniestro[,5])
lillie.test(datanosiniestro[,5])

lillie.test(databruta[,6])
lillie.test(datasiniestro[,6])
lillie.test(datanosiniestro[,6])

lillie.test(databruta[,7])
lillie.test(datasiniestro[,7])
lillie.test(datanosiniestro[,7])

lillie.test(databruta[,8])
lillie.test(datasiniestro[,8])
lillie.test(datanosiniestro[,8])

lillie.test(databruta[,9])
lillie.test(datasiniestro[,9])
lillie.test(datanosiniestro[,9])

lillie.test(databruta[,10])
lillie.test(datasiniestro[,10])
lillie.test(datanosiniestro[,10])

lillie.test(databruta[,11])
lillie.test(datasiniestro[,11])
lillie.test(datanosiniestro[,11])

lillie.test(databruta[,12])
lillie.test(datasiniestro[,12])
lillie.test(datanosiniestro[,12])

lillie.test(databruta[,13])
lillie.test(datasiniestro[,13])
lillie.test(datanosiniestro[,13])

lillie.test(databruta[,14])
lillie.test(datasiniestro[,14])
lillie.test(datanosiniestro[,14])

lillie.test(databruta[,15])
lillie.test(datasiniestro[,15])
lillie.test(datanosiniestro[,15])

lillie.test(databruta[,16])
lillie.test(datasiniestro[,16])
lillie.test(datanosiniestro[,16])

lillie.test(databruta[,17])
lillie.test(datasiniestro[,17])
lillie.test(datanosiniestro[,17])

lillie.test(databruta[,18])
lillie.test(datasiniestro[,18])
lillie.test(datanosiniestro[,18])

lillie.test(databruta[,19])
lillie.test(datasiniestro[,19])
lillie.test(datanosiniestro[,19])

lillie.test(databruta[,20])
lillie.test(datasiniestro[,20])
lillie.test(datanosiniestro[,20])

lillie.test(databruta[,21])
lillie.test(datasiniestro[,21])
lillie.test(datanosiniestro[,21])

lillie.test(databruta[,22])
lillie.test(datasiniestro[,22])
lillie.test(datanosiniestro[,22])

lillie.test(databruta[,23])
lillie.test(datasiniestro[,23])
lillie.test(datanosiniestro[,23])

lillie.test(databruta[,24])
lillie.test(datasiniestro[,24])
lillie.test(datanosiniestro[,24])

lillie.test(databruta[,25])
lillie.test(datasiniestro[,25])
lillie.test(datanosiniestro[,25])

lillie.test(databruta[,26])
lillie.test(datasiniestro[,26])
lillie.test(datanosiniestro[,26])

lillie.test(databruta[,27])
lillie.test(datasiniestro[,27])
lillie.test(datanosiniestro[,27])

lillie.test(databruta[,28])
lillie.test(datasiniestro[,28])
lillie.test(datanosiniestro[,28])

lillie.test(databruta[,29])
lillie.test(datasiniestro[,29])
lillie.test(datanosiniestro[,29])

lillie.test(databruta[,30])
lillie.test(datasiniestro[,30])
lillie.test(datanosiniestro[,30])

lillie.test(databruta[,31])
lillie.test(datasiniestro[,31])
lillie.test(datanosiniestro[,31])

lillie.test(databruta[,32])
lillie.test(datasiniestro[,32])
lillie.test(datanosiniestro[,32])

lillie.test(databruta[,33])
lillie.test(datasiniestro[,33])
lillie.test(datanosiniestro[,33])

lillie.test(databruta[,34])
lillie.test(datasiniestro[,34])
lillie.test(datanosiniestro[,34])

lillie.test(databruta[,35])
lillie.test(datasiniestro[,35])
lillie.test(datanosiniestro[,35])

lillie.test(databruta[,36])
lillie.test(datasiniestro[,36])
lillie.test(datanosiniestro[,36])


```


## Análixsis de medias
```{r}

par(mfrow=c(2,2))
boxplot(databruta$NUM_CONSR_EXITOSOS_CONS, datasiniestro$NUM_CONSR_EXITOSOS_CONS, datanosiniestro$NUM_CONSR_EXITOSOS_CONS ,
        main="Comparación distribución: NUM_CONSR_EXITOSOS_CONS",
        names=c("total","siniestro","no siniestro"),
        horizontal = TRUE,
        las = 3
        )
boxplot(databruta$DIAS_DUR_POLIZA, datasiniestro$DIAS_DUR_POLIZA, datanosiniestro$DIAS_DUR_POLIZA ,
        main="Comparación distrución: DIAS_DUR_POLIZA",
        names=c("total","siniestro","no siniestro"),
        horizontal = TRUE,
        las = 3
        )
boxplot(databruta$MONTO_CONTRAGARANTIA_SOLES, datasiniestro$MONTO_CONTRAGARANTIA_SOLES, datanosiniestro$MONTO_CONTRAGARANTIA_SOLES ,
        main="Comparación distrución: MONTO_CONTRAGARANTIA_SOLES",
        names=c("total","siniestro","no siniestro"),
        horizontal = TRUE,
        las = 3
        )
boxplot(databruta$MONTO_SOLICITUD_SOLES, datasiniestro$MONTO_SOLICITUD_SOLES, datanosiniestro$MONTO_SOLICITUD_SOLES ,
        main="Comparación distrución: MONTO_SOLICITUD_SOLES",
        names=c("total","siniestro","no siniestro"),
        horizontal = TRUE,
        las = 3
        )

boxplot(databruta$NUM_POLZ_X_CONSR, datasiniestro$NUM_POLZ_X_CONSR, datanosiniestro$NUM_POLZ_X_CONSR ,
        main="Comparación distrución: NUM_POLZ_X_CONSR",
        names=c("total","siniestro","no siniestro"),
        horizontal = TRUE,
        las = 3
        )

boxplot(databruta$max_PARTICIPACION_TOMADOR, datasiniestro$max_PARTICIPACION_TOMADOR, datanosiniestro$max_PARTICIPACION_TOMADOR ,
        main="Comparación distrución: max_PARTICIPACION_TOMADOR",
        names=c("total","siniestro","no siniestro"),
        horizontal = TRUE,
        las = 3
        )

boxplot(databruta$sum_PARTICIPACION_TOMADOR, datasiniestro$sum_PARTICIPACION_TOMADOR, datanosiniestro$sum_PARTICIPACION_TOMADOR ,
        main="Comparación distrución: sum_PARTICIPACION_TOMADOR",
        names=c("total","siniestro","no siniestro"),
        horizontal = TRUE,
        las = 3
        )

boxplot(databruta$mean_CUM_ALC_PARTICIPANTE_SOLES, datasiniestro$mean_CUM_ALC_PARTICIPANTE_SOLES, datanosiniestro$mean_CUM_ALC_PARTICIPANTE_SOLES ,
        main="Comparación distrución: mean_CUM_ALC_PARTICIPANTE_SOLES",
        names=c("total","siniestro","no siniestro"),
        horizontal = TRUE,
        las = 3
        )


boxplot(databruta$max_ANIOS_EMPRESA, datasiniestro$max_ANIOS_EMPRESA, datanosiniestro$max_ANIOS_EMPRESA ,
        main="Comparación distrución: max_ANIOS_EMPRESA",
        names=c("total","siniestro","siniestro"),
        horizontal = TRUE,
        las = 3
        )


boxplot(databruta$sum_cantidad_protesto, datasiniestro$sum_cantidad_protesto, datanosiniestro$sum_cantidad_protesto ,
        main="Comparación distrución: sum_cantidad_protesto",
        names=c("total","siniestro","no siniestro"),
        horizontal = TRUE,
        las = 3
        )

boxplot(databruta$max_monto_mora, datasiniestro$max_monto_mora, datanosiniestro$max_monto_mora ,
        main="Comparación distrución: max_monto_mora",
        names=c("total","siniestro","no siniestro"),
        horizontal = TRUE,
        las = 3
        )


boxplot(databruta$min_cantidad_mora, datasiniestro$min_cantidad_mora, datanosiniestro$min_cantidad_mora ,
        main="Comparación distrución: min_cantidad_mora",
        names=c("total","siniestro","no siniestro"),
        horizontal = TRUE,
        las = 3
        )

boxplot(databruta$sum_incidentes_judiciales, datasiniestro$sum_incidentes_judiciales, datanosiniestro$sum_incidentes_judiciales ,
        main="Comparación distrución: sum_incidentes_judiciales",
        names=c("total","siniestro","no siniestro"),
        horizontal = TRUE,
        las = 3
        )

boxplot(databruta$min_cantidad_incidentes, datasiniestro$min_cantidad_incidentes, datanosiniestro$sum_incidentes_judiciales ,
        main="Comparación distrución: min_cantidad_incidentes",
        names=c("total","siniestro","no siniestro"),
        horizontal = TRUE,
        las = 3
        )


boxplot(databruta$sum_cantidad_incidentes, datasiniestro$sum_cantidad_incidentes, datanosiniestro$sum_cantidad_incidentes ,
        main="Comparación distrución: sum_cantidad_incidentes",
        names=c("total","siniestro","no siniestro"),
        horizontal = TRUE,
        las = 3
        )

boxplot(databruta$sum_deuda_indirecta_total_max, datasiniestro$sum_deuda_indirecta_total_max, datanosiniestro$sum_deuda_indirecta_total_max ,
        main="Comparación distrución: sum_deuda_indirecta_total_max",
        names=c("total","siniestro","no siniestro"),
        horizontal = TRUE,
        las = 3
        )

boxplot(databruta$min_cantidad_bancos, datasiniestro$min_cantidad_bancos, datanosiniestro$min_cantidad_bancos ,
        main="Comparación distrución: min_cantidad_bancos",
        names=c("total","siniestro","no siniestro"),
        horizontal = TRUE,
        las = 3
        )


boxplot(databruta$sum_cantidad_bancos, datasiniestro$sum_cantidad_bancos, datanosiniestro$sum_cantidad_bancos ,
        main="Comparación distrución: sum_cantidad_bancos",
        names=c("total","siniestro","no siniestro"),
        horizontal = TRUE,
        las = 3
        )

boxplot(databruta$min_incidentes_girador, datasiniestro$min_incidentes_girador, datanosiniestro$min_incidentes_girador ,
        main="Comparación distrución: min_incidentes_girador",
        names=c("total","siniestro","no siniestro"),
        horizontal = TRUE,
        las = 3
        )

boxplot(databruta$sum_cal_normal, datasiniestro$sum_cal_normal, datanosiniestro$sum_cal_normal ,
        main="Comparación distrución: sum_cal_normal",
        names=c("total","siniestro","no siniestro"),
        horizontal = TRUE,
        las = 3
        )

boxplot(databruta$max_cal_cpp, datasiniestro$max_cal_cpp, datanosiniestro$max_cal_cpp ,
        main="Comparación distrución: max_cal_cpp",
        names=c("total","siniestro","no siniestro"),
        horizontal = TRUE,
        las = 3
        )

boxplot(databruta$max_cal_dudoso, datasiniestro$max_cal_dudoso, datanosiniestro$max_cal_dudoso ,
        main="Comparación distrución: max_cal_dudoso",
        names=c("total","siniestro","no siniestro"),
        horizontal = TRUE,
        las = 3
        )

boxplot(databruta$mean_cal_perdida, datasiniestro$mean_cal_perdida, datanosiniestro$mean_cal_perdida ,
        main="Comparación distrución: mean_cal_perdida",
        names=c("total","siniestro","no siniestro"),
        horizontal = TRUE,
        las = 3
        )

boxplot(databruta$max_cumulo_vigente, datasiniestro$max_cumulo_vigente, datanosiniestro$max_cumulo_vigente ,
        main="Comparación distrución: max_cumulo_vigente",
        names=c("total","siniestro","no siniestro"),
        horizontal = TRUE,
        las = 3
        )


boxplot(databruta$max_deuda_refinanciada, datasiniestro$max_deuda_refinanciada, datanosiniestro$max_deuda_refinanciada ,
        main="Comparación distrución: max_deuda_refinanciada",
        names=c("total","siniestro","no siniestro"),
        horizontal = TRUE,
        las = 3
        )

boxplot(databruta$min_deuda_vencida, datasiniestro$min_deuda_vencida, datanosiniestro$min_deuda_vencida ,
        main="Comparación distrución: min_deuda_vencida",
        names=c("total","siniestro","no siniestro"),
        horizontal = TRUE,
        las = 3
        )

boxplot(databruta$sum_deuda_vencida, datasiniestro$sum_deuda_vencida, datanosiniestro$sum_deuda_vencida ,
        main="Comparación distrución: sum_deuda_vencida",
        names=c("total","siniestro","no siniestro"),
        horizontal = TRUE,
        las = 3
        )


boxplot(databruta$sum_monto_mayor_exposicion, datasiniestro$sum_monto_mayor_exposicion, datanosiniestro$sum_monto_mayor_exposicion ,
        main="Comparación distrución: sum_monto_mayor_exposicion",
        names=c("total","siniestro","no siniestro"),
        horizontal = TRUE,
        las = 3
        )

boxplot(databruta$max_monto_hipoteca, datasiniestro$max_monto_hipoteca, datanosiniestro$max_monto_hipoteca ,
        main="Comparación distrución: max_monto_hipoteca",
        names=c("total","siniestro","no siniestro"),
        horizontal = TRUE,
        las = 3
        )

boxplot(databruta$max_protestos_ultimos_meses, datasiniestro$max_protestos_ultimos_meses, datanosiniestro$max_protestos_ultimos_meses ,
        main="Comparación distrución: max_protestos_ultimos_meses",
        names=c("total","siniestro","no siniestro"),
        horizontal = TRUE,
        las = 3
        )

boxplot(databruta$mean_CANT_CONSORCIOS, datasiniestro$mean_CANT_CONSORCIOS, datanosiniestro$mean_CANT_CONSORCIOS ,
        main="Comparación distrución: mean_CANT_CONSORCIOS",
        names=c("total","siniestro","no siniestro"),
        horizontal = TRUE,
        las = 3
        )

boxplot(databruta$mean_CANT_TOMADOR_SOLO, datasiniestro$mean_CANT_TOMADOR_SOLO, datanosiniestro$mean_CANT_TOMADOR_SOLO ,
        main="Comparación distrución: mean_CANT_TOMADOR_SOLO",
        names=c("total","siniestro","no siniestro"),
        horizontal = TRUE,
        las = 3
        )

boxplot(databruta$min_NUM_ALIADOS_TOTALES, datasiniestro$min_NUM_ALIADOS_TOTALES, datanosiniestro$min_NUM_ALIADOS_TOTALES ,
        main="Comparación distrución: min_NUM_ALIADOS_TOTALES",
        names=c("total","siniestro","no siniestro"),
        horizontal = TRUE,
        las = 3
        )


boxplot(databruta$max_NUMveces_ALIADO_TOM_MISMO_CONSR, datasiniestro$max_NUMveces_ALIADO_TOM_MISMO_CONSR, datanosiniestro$max_NUMveces_ALIADO_TOM_MISMO_CONSR ,
        main="Comparación distrución: max_NUMveces_ALIADO_TOM_MISMO_CONSR",
        names=c("total","siniestro","no siniestro"),
        horizontal = TRUE,
        las = 3
        )

boxplot(databruta$sum_NUM_POLZ_X_TOM, datasiniestro$sum_NUM_POLZ_X_TOM, datanosiniestro$sum_NUM_POLZ_X_TOM ,
        main="Comparación distrución: sum_NUM_POLZ_X_TOM",
        names=c("total","siniestro","no siniestro"),
        horizontal = TRUE,
        las = 3
        )


par(mfrow=c(1,3))
barplot(table(databruta$TIPO_CLIENTE), main="Histograma TIPO_CLIENTE Total")
barplot(table(datasiniestro$TIPO_CLIENTE), main="Histograma TIPO_CLIENTE Siniestro")
barplot(table(datanosiniestro$TIPO_CLIENTE), main="Histograma TIPO_CLIENTE No siniestro")

par(mfrow=c(1,3))
barplot(table(databruta$RAMO_POLIZA), main="Histograma RAMO_POLIZA Total")
barplot(table(datasiniestro$RAMO_POLIZA), main="Histograma RAMO_POLIZA Siniestro")
barplot(table(datanosiniestro$RAMO_POLIZA), main="Histograma RAMO_POLIZA No siniestro")

par(mfrow=c(1,3))
barplot(table(databruta$CANAL), main="Histograma CANAL Total")
barplot(table(datasiniestro$CANAL), main="Histograma CANAL Siniestro")
barplot(table(datanosiniestro$CANAL), main="Histograma CANAL No siniestro")

par(mfrow=c(1,3))
barplot(table(databruta$CANAL), main="Histograma CANAL Total")
barplot(table(datasiniestro$CANAL), main="Histograma CANAL Siniestro")
barplot(table(datanosiniestro$CANAL), main="Histograma CANAL No siniestro")
```

## t test

```{r}
t.test(x = datos$antes, y = datos$despues, alternative = "two.sided",
       mu = 0, paired = TRUE, conf.level = 0.95)
